【裁判字號】    89,上易,902
【裁判日期】    890308
【裁判案由】    竊盜
【裁判全文】
臺灣高等法院臺中分院刑事判決              民國八十九年度上易字第九○二號
    上  訴  人  臺灣臺中地方法院檢察署檢察官
    上  訴  人
    即  被  告  丙○○
指定辯護人  本院公設辯護人  乙○○
右上訴人因被告竊盜案件，不服臺灣臺中地方法院中華民國八十九年三月八日第一審
判決（民國八十九年度易字第一四九號，起訴案號：臺灣臺中地方法院檢察署民國八
十八年度偵字第二二六七○號），提起上訴，本院判決如左：
    主  文
上訴駁回。
    事  實
一、丙○○意圖為自己不法之所有，於民國八十八年十一月十四日上午一時許，在台
    中市○○○○街與北平路口，以自備之鑰匙啟動引擎方式，竊取丁○○所有停放
    於該處之車牌號碼ＫＢＵ─五○七號機車一部，得手後供己乘騎，嗣於同日凌晨
    三時許，適丙○○騎乘該機車行經台中市○○路與松竹路五十九巷巷口時，為警
    當場查獲，並扣得該機車（業已發還丁○○）及丙○○所有供竊盜用之鑰匙一支
    。
二、案經台中市警察局第五分局報請臺灣臺中地方法院檢察署檢察官偵查起訴。
    理  由
一、右揭犯罪事實，業據被告丙○○於警、偵訊原審及本院審理時均坦承不諱，核與
    被害人丁○○於偵查及原審審理時所指述之情節大致相符，應認被告之自白與事
    實相符；並有扣案被告所有之鑰匙一支及台中市警察局第五分局車輛竊盜、車牌
    失竊資料個別查詢報表─查詢車輛認可資料一件附卷可稽，本件事證明確，被告
    犯行洵堪認定。
二、核被告所為係犯刑法第三百二十條第一項普通竊盜罪，原審因依同上法條同法第
    三十八條第一項第二款罰金罰鍰提高標準條例第一條前段；爰審酌被告犯罪之動
    機、目的、手段，被告之品行，因犯罪所生之損害，並坦承犯行之犯罪後態度等
    一切情狀，量處有期徒刑六月，以示懲儆。末查，扣案鑰匙一支為被告所有並供
    犯罪所用之物，依法併宣告沒收。認事用法量刑均屬允當。公訴人上訴意旨以被
    告自八十八年十月間起，至八十九年一月二十一日止，多次在台中市逢甲大學附
    近，竊取機車，作為搶奪、強盜之作案工具，嗣於八十九年一月二十九日十八時
    十分許，在台中縣太平市○○路一八八號二樓住處，為警查獲，涉嫌竊盜、搶奪
    、強盜罪，並經該署分八十九年度偵字第二一四二號偵查中，此部分事實，經核
    與原判決所認定之事實，有連續犯之裁判上一罪關係，原審未及審酌，漏未裁判
    ，尚嫌未洽，爰依刑事訴訟法第三百四十四條第一項、第三百六十一條提起上訴
    ，請將原判決撤銷，更為適當合法之判決云云。經本院訊之被告丙○○矢口否認
    有上訴書所指之行竊犯行，經查亦無贓車抑被害人失竊之有關資料等又無其他確
    切證據足以證明其有被訴之行竊犯行，此部分要屬犯罪不能證明，應將八十九年
    度偵字第二一四二號行竊部分退回移送單位，另行處理。至於上訴書所提及之所
    犯搶奪、強盜與行竊罪責不合，應不屬於連續犯之一罪關係，本院無由併辦，合
    此敘明。公訴人上訴指摘原判決不當，及被告任行指摘原判決量刑過重云云，均
    非有理由，應予駁回。
三、據上論斷，應依刑事訴訟法第三百六十八條，判決如主文。
本案經檢察官甲○○到庭執行職務。
中      華      民      國    八十九      年      七      月    十九    日
                              臺灣高等法院臺中分院刑事第六庭
                                    審判長法  官  李  文  雄
                                          法  官  龔  永  昆
                                          法  官  陳  嘉  雄
右正本證明與原本無異。
公訴人得上訴，被告不得上訴。
如不服本判決應於收受送達後十日內向本院提出上訴書狀，其未敘述上訴之理由者並
得於提起上訴後十日內向本院補提理由書（均須按他造當事人之人數附繕本）。
                                          書記官  王  麗  英
中      華      民      國    八十九      年      七      月    二十    日
                                                                        Ｋ


司法院資訊處製作；財團法人民間司法改革基金會備份。
